臺灣臺北地方法院民事裁定
110年度家聲字第186號
聲  請  人  林文寶  
上列聲請人因與林秀緞間本院109年度家繼訴字第77號請求損害
賠償等事件，聲請法官迴避，本院裁定如下：
    主    文
聲請駁回。
    理    由
一、聲請意旨略以:聲請人與林秀緞間損害賠償等事件(109年度
    家繼訴字第77號)，現由本院蘇珍芬法官審理中，聲請人於
    民國110年1月27日開庭日準時到法庭報到，然報到處人員卻
    找不到聲請人開庭資料，經報到處人員主動協助聲請人詢問
    處理，突然由第一法庭跑出一位男性人員告知聲請人，請聲
    請人於當天下午4時打電話給該股書記官詢問，聲請人依指
    示於同日下午4時許，打電話給書記官詢問，並錄下與書記
    官對話錄音，書記官告知係對造代理人請病假，取消庭期，
    然對造代理人臨時請病假，有無醫生證明，為何法官隨意准
    假，且聲請人未收到對造代理人之繕本，通話過程中，書記
    官深呼吸說話，似乎有來自長官的壓力，又聲請人於臺灣臺
    南地方法院另有分割遺產事件涉訟(109年度家繼訴字第2號)
    ，於該案件之110年1月4日陳報狀，竟寫到:因本院109年度
    家繼訴字第77號事件審理中，請臺灣臺南地方法院請本院家
    事庭裁定停止訴訟，聲請人無故遭取消庭期未獲通知，且未
    接獲對造代理人請假繕本，顯係對造慣用兩面手法，又對造
    代理人以居家隔離為由請假，未提出證據，且於庭期前一週
    才請假，法官竟未予駁回，逕自准假，有偏頗之虞，為此依
    民事訴訟法第33條第1項、第2項規定，聲請法官迴避等語。
二、按法官有民事訴訟法第32條所定各款情形而不自行迴避者，
    或有第32條所定以外之情形，足認其執行職務有偏頗之虞者
    ，當事人得聲請法官迴避，民事訴訟法第33條第1項固有明
    文。惟聲請法官迴避，應舉其原因，向法官所屬法院為之，
    並應自為聲請之日起，於三日內提出能即時調查之證據釋明
    迴避原因，同法第34條第1項、第2項及第284條並有明文。
    此為家事非訟程序所準用，為家事事件法第97條、非訟事件
    法第9條所規定。又所謂足認法官執行職務有偏頗之虞者，
    係指法官對於訴訟標的有特別利害關係，或與當事人之一造
    有密切之交誼或嫌怨，或基於其他情形客觀上足疑其為不公
    平之審判者為其原因事實，若僅憑當事人之主觀臆測，或不
    滿意法官進行訴訟遲緩，或認法官指揮訴訟欠當，則不得謂
    其有偏頗之虞，有最高法院69年度台抗字第457號裁判意旨
    足參。　　
三、聲請人上開主張，固提出110年1月27日與靜股書記官之通話
    錄音譯文及本院寄送予聲請人之公文封等件為證。然查:
　㈠於本院109年度家繼訴字第77號事件中，承審法官於109年12
    月16日言詞辯論期日當天諭知下次庭期為110年1月27日，該
    案聲請人之代理人楊明哲律師於110年1月21日陳遞民事聲 
    請請假狀到院，表明其因日前有前往確診者足跡處所，並有
    出現感冒症狀，經專業護理人員建議在家自主健康管理14天
    ，故原訂110年1月27日期日不克出庭，請求改期等語，承審
    法官於同日收受上開請假書狀，批示「准予請假，通知被告
    。庭期取消」等情，有上開言詞辯論筆錄及民事聲請請假狀
    在卷可稽。堪認承審法官於收受該案代理人請假書狀當天，
    即立即批示取消庭期，通知本件聲請人。聲請人雖於110年1
    月27日前尚未收到本院取消庭期通知，然依聲請人提出本院
    所寄送之通知觀之，本院已使用夜間加投，已盡可能提早通
    知聲請人。復依聲請人提出與該股書記官通訊錄音譯文觀之
    ，該股書記官於110年1月27日開庭前一天仍有嘗試打電話通
    知聲請人，尚難認有何蓄意遲誤通知聲請人之情形。
　㈡又近年全球受到COVID-19疫情肆虐之影響，臺灣亦未能倖免
    ，且COVID-19病毒感染性強，此觀整個社會對防疫不遺餘力
    即知，該案代理人具狀請假固未能即時提出診斷證明書，然
    承審法官為顧及所有到庭人員(包括聲請人)之健康安全，取
    消庭期，難認有何不當。聲請人固指摘該案代理人請假未檢
    附證明云云，然誠如聲請人所述，斯時距離庭期甚近，承審
    法官為即時通知聲請人，並採取嚴格防疫措施，杜絕風險，
    未待該案代理人陳報健康證明即批示改期，亦難認有何不適
    宜之處。
　㈢至聲請人指摘該案對造在另案臺灣臺南地方法院遺產分割事
    件中，亦用相同手法，故意以不合規定方式請假一情，此乃
    該案對造訴訟行為妥適與否，與本案承審法官執行職務是否
    有偏頗之虞無涉，亦難憑此而謂本案承審法官執行職務有偏
    頗之虞。此外，聲請人迄未提出能即時調查之證據以釋明本
    案訴訟承審法官與本案有何特別利害關係，或與當事人之一
    造有何密切之交誼或嫌怨，或基於其他情形客觀上足疑承審
    法官進行審理程序有何不公平情事。揆諸首揭說明，聲請人
    為本件聲請，為無理由，應予駁回。
四、爰裁定如主文。
中　　華　　民　　國　　110 　年　　12　　月　　6 　　日
              家事法庭審判長法  官  李莉苓
                            法  官  翁儀齡
                            法  官  陳諾樺
以上正本係照原本作成。
如不服本裁定應於送達後10日內向本院提出抗告狀，並繳納抗告
費新臺幣1,000元。　
中　　華　　民　　國　　110 　年　　12　　月　　6 　　日
                            書記官  區衿綾